臺灣桃園地方法院刑事判決　　　　　　　　　　　　　九十年度訴字第一六七九號
　　公　訴　人　臺灣桃園地方法院檢察署檢察官
　　被　　　告　甲○○　男　二.
　　選任辯護人　何威儀律師
右列被告因違反槍砲彈藥刀械管制條例案件，經檢察官提起公訴 (九十年度偵字第九
三八七號)，本院判決如左：
    主  文
甲○○未經許可，轉讓可發射子彈具有殺傷力之改造玩具手槍，處有期徒刑參年壹月
，併科罰金新台幣貳萬元，罰金如易服勞役以銀元參佰元（即新台幣玖佰元）折算壹
日。具有殺傷力之仿ＷＡＬＴＨＥＲ廠半自動手槍製造之玩具手槍壹枝【（含彈匣一
個）（獲案槍枝管制編號：0000000000）】沒收。
    事  實
一、甲○○於民國八十七年十一月下旬某日以郵購買得具有殺傷力之仿ＷＡＬＴＨＥ
    Ｒ廠半自動手槍製造之玩具手槍一把【（含彈匣一個）（獲案槍枝管制編號：0
    000000000）】後，於八十七年十一月底某日傍晚，乙○○至其桃園縣
    龍潭鄉○○街一七九巷二號住處見甲○○持有前開槍枝，遂開口索討，甲○○乃
    將之贈與乙○○，而無償轉讓該槍枝（含彈匣一個），嗣於八十七年十二月二十
    八日晚上八時許乙○○在桃園縣中壢市○○街二二巷七號住處為警查獲，經乙○
    ○供述始悉上情。
二、案經台灣高等法院檢察署函請台灣桃園地方法院檢察署檢察官偵查起訴。
    理  由
一、訊據被告甲○○，固對於無償轉讓前開槍枝與乙○○之事實承認不諱，然矢口否
    認該槍枝具有殺傷力，辯稱：郵購買得該槍枝迄將槍枝交給乙○○時，槍管均未
    車通改造，伊轉讓之槍枝並無殺傷力云云。惟查：
    (一)本件被告所轉讓之槍枝經送請內政部警政署刑事警察局鑑驗，其結果為：送鑑
      改造手槍一把（含彈匣一個）（獲案槍枝管制編號：0000000000）
      認係仿ＷＡＬＴＨＥＲ廠半自動手槍製造之玩具手槍，槍管材質為塑膠，以打
      擊底火（藥）引爆子彈內火藥為發射動力，機械性能良好。對於該槍枝之殺傷
      力部分，另有槍枝殺傷力鑑驗說明三「（一）送驗槍枝，依本局對同形式同材
      質之槍枝實驗結果，倘裝填子彈適當，則其最具威力之發射動能，均可達二十
      焦耳／平方公尺以上，足以穿入人體皮肉層。」，是依該鑑驗說明，該槍枝發
      射動能可達二十焦耳／平方公尺以上，並足以穿入人體皮肉層，應認具殺傷力
      ，有該局八十八年一月七日刑鑑字第八五九號鑑驗通知書附卷可稽；再經本院
      函請內政部警政署刑事警察局就前開槍枝為實際試射之鑑定，該局覆本院：送
      鑑手槍（獲案槍枝管制編號：0000000000）壹枝，認係仿ＷＡＬＴ
      ＨＥＲ廠半自動手槍製造之玩具手槍（金屬槍身、塑膠滑套及槍管）車通槍管
      內阻鐵改造而成之改造手槍，經裝填以玩具槍用金屬彈殼、底火、底火片二片
      （替代火藥）及直徑四‧五ｍｍ、重量○五一ｇ之鉛彈組合而成之子彈試射結
      果，測得彈頭速度為三五四公尺／秒，計算其動能為三一‧九六焦耳，單位面
      積動能為二○○‧九二焦耳／平方公分；而關於殺傷力之相關數據「(一)美國軍
      醫總署定義：彈丸撞擊動能達五八呎磅（約為七八‧六焦耳），則足以使人喪
      是戰鬥能力。(二)本局對活豬做射擊測試結果：彈丸單位面積動能達二四焦耳／
      平方公分，則足以穿入豬隻皮肉層。(三)依日本科學警察研究所之研究結果，彈
      丸單位面積動能達二○焦耳／平方公分，則足以穿入人體皮肉層。」，此有該
      局九十一年四月十六日刑鑑字第○九一○○五八○二三號函在卷可稽，是依實
      際試射之鑑定說明可知該槍枝發射測得彈頭速度為三五四公尺／秒，計算其動
      能為三一‧九六焦耳，單位面積動能為二○○‧九二焦耳／平方公分，高出足
      以穿入人體皮肉層之二十焦耳／平方公尺達十倍，其具有殺傷力殆無疑義。此
      外，復有扣案之仿ＷＡＬＴＨＥＲ廠半自動手槍製造之玩具手槍一把（含彈匣
      一個）為證，被告辯稱槍枝無殺傷力云云，顯非可採。
    (二)又乙○○為警查獲所扣得之槍枝係由被告轉讓而來，被告於郵購取得該槍枝後
      未曾經手他人就直接轉讓給證人乙○○等情，業據被告於本院審理中自承在卷
      ，且被告於乙○○被訴之違反槍砲彈藥刀械管制條例案件中亦坦認上情不諱。
      而乙○○受讓系爭槍枝時，槍管之阻鐵早已車通等情，業據證人乙○○於本院
      審理中證稱：槍是被告送伊的，送給伊當時槍管就已經車通，伊並未改造手槍
      等語，核與證人乙○○在其被訴違反槍砲彈藥刀械管制條例之台灣桃園地方法
      院檢察署八十八年度偵字第二八二號、本院八十八年度訴字第八四九號、台灣
      高等法院九十年度上訴字第六二○號案件中所為之供述均屬一致，可見本案槍
      枝於被告轉讓與證人乙○○當時即屬有殺傷力之槍枝無誤，況經本院函請法務
      部調查局就系爭槍枝有否改造等問題就被告甲○○與證人乙○○作測謊鑑定，
      證人乙○○就「甲○○將扣案槍枝交給渠時槍管已車通；渠沒有改造扣案槍枝
      」等問題均無情緒波動反應，研判並未說謊；而被告就「扣案槍枝不是渠改造
      、渠沒有改造槍枝」等問題情緒均呈波動反應，研判有說謊，此有法務部調查
      局調科參字第○九一○四八八三七○號測謊報告書在卷可稽，故應以證人乙○
      ○所稱自被告受讓槍枝時，槍管內之阻鐵即已車通為可採。
    綜上所述，本件被告所辯，尚無可採，從而，本件事證明確，被告犯行，堪以認
    定。
二、查被告甲○○其未經許可，轉讓可發射子彈具有殺傷力之槍枝，核其所為係犯槍
    砲彈藥刀械管制條例第十一條第二項之未經許可，轉讓其他可發射子彈具有殺傷
    力之槍砲罪。被告持有可發射子彈具有殺傷力槍枝之低度行為為轉讓手槍之高度
    行為所吸收，不另論罪。另被告於八十七年十一月底某日為轉讓行為後，雖槍砲
    彈藥刀械管制條例業已修正，並於八十九年七月五日公布，同年月七日生效，其
    中該條例之第十一條，係將修正前第一項「未經許可，製造、販賣或運輸第四條
    、第一款所稱其他可發射金屬或子彈，具有殺傷力之各式槍砲者，處．．．」，
    修正為「．．．第四條第一項第一款．．．」，即在條、款之間，增列「第一項
    」三字，而關於本件論罪法條之要件、刑度，均未修正，尚不生新舊法比較之問
    題，併予敘明。爰審酌被告素行良好而無任何前科，因乙○○之主動索討始轉讓
    可發射子彈具殺傷力之槍枝、犯罪之目的、手段，及犯後態度良好等一切情狀，
    量處如主文所示之刑，罰金部分並諭知易服勞役之折算標準。再者，保安處分適
    用裁判時之法律，刑法第二條第二項定有明文。本件被告行為後，槍砲彈藥刀械
    管制條例業於九十年十一月十四日經總統令修正公布，而於同年月十六日生效，
    本次修正將槍砲彈藥刀械管制條例第十九條關於強制工作之規定予以刪除，是揆
    諸前揭規定，本件應適用裁判時之法律而無須宣告強制工作。
三、扣案之具有殺傷力之仿ＷＡＬＴＨＥＲ廠半自動手槍製造之玩具手槍一把【（含
    彈匣一個）（獲案槍枝管制編號：0000000000）】，係違禁物，雖曾
    經台灣高等法院九十年度上訴字第六二○號判決宣告沒收，惟該案件尚未確定執
    行，該槍枝並未滅失，仍應依刑法第三十八條第一項第一款規定宣告沒收。
據上論斷，應依刑事訴訟法第二百九十九條第一項前段，槍砲彈藥刀械管制條例第十
一條第二項，刑法第二條第二項、第十一條前段、第四十二條第二項、第三十八條第
一項第一款，罰金罰鍰提高標準條例第二條，現行法規所定貨幣單位折算新臺幣條例
第二條，判決如主文。
本案經檢察官張立中到庭執行職務。
中      華      民      國      九十一    年    十二    月      四      日
                              臺灣桃園地方法院刑事第五庭
                                  法  官  林  孟  宜
右正本證明與原本無異。
如不服本判決，應於判決送達後十日內向本院提出上訴狀( 應附繕本 )，上訴於
臺灣高等法院。
                                  書記官  陳  淑  瓊
中      華      民      國      九十二    年     一     月      十四    日
附論罪科刑依據之法條：
槍砲彈藥刀械管制條例第十一條
未經許可，製造、販賣或運輸第四條第一項第一款所稱其他可發射金屬或
子彈具有殺傷力之各式槍砲者，處五年以上有期徒刑，併科新臺幣一千萬
元以下罰金。
未經許可，轉讓、出租或出借前項所列槍砲者，處三年以上十年以下有期
徒刑，併科新臺幣七百萬元以下罰金。
意圖供自己或他人犯罪之用，而犯前二項之罪者，處無期徒刑或七年以上
有期徒刑，併科新臺幣一千萬元以下罰金。
未經許可，持有、寄藏或意圖販賣而陳列第一項所列槍砲者，處一年以上
七年以下有期徒刑，併科新臺幣七百萬元以下罰金。
第一項至第三項之未遂犯罰之。
